# 请教陈版主 - 关于基金管理费收入的合并抵消

提问人：sdeech87 时间：2023-08-25 15:35:22
请教陈版主：A基金管理公司 2020 年成立了一家合伙企业（B基金），合伙企业总的基金份额是 100 万元 (2020年已经全额出资到位）。
2020 年，A基金管理公司作为 GP 跟投了 1 万元。
2021 年有LP需要提前退出，A基金从LP手上按成本 10 万元回购了 10 万元基金份额。
基金管理费率是2%每年。基金附带权益收益是基金盈利的10%。
问题：
B基金不属于A基金管理公司的合并范围。
1> 针对A基金管理公司 2021 年持有的B基金的份额，在A基金管理公司编制合并报表的时候是否需要做合并抵消？
2022 年是否需要就这部分管理费做合并抵消？即 11 万元*2%的管理费收入是否需要作为内部交易抵消。相当于A基金管理公司支付了管理费给A基金管理公司。
2> 假设A基金管理公司可以从B基金确认附带权益收入 10 万元，这 10 万元的附带权益收益是否需要做合并抵消。
麻烦陈版主解答。非常感谢！！！
前几天发了一次，一直在审核中。。比较着急，再发一次。多谢版主！！

回答人：chenyiwei
由于A持有B基金的份额较低，除非有特殊的收益分配安排（例如A事实上是劣后级），否则A在收购基金的 10 万元出资额后也不需要将其纳入合并报表范围。管理费收入在确保公允性的前提下可以正常确认。但鉴于A对B具有重大影响，故需抵销自持LP份额对应的管理费收入（按比例抵销，不是全额抵销，视同联营企业之间的顺流交易）。